臺灣苗栗地方法院刑事判決　　　　　　　　　　　　　九十二年度訴字第三三八號
　　公　訴　人　臺灣苗栗地方法院檢察署檢察官
　　被　　　告　甲○○　男　二.
右列被告因違反槍砲彈藥刀械管制條例案件，經檢察官提起公訴（九十二年度偵字第
三四七二號），本院合議庭裁定後，改依簡式審判程序判決如左：
    主  文
甲○○未經許可，持有其他可發射子彈具有殺傷力之手槍，累犯，處有期徒刑壹年貳
月，併科罰金新台幣伍萬元，罰金如易服勞役以銀元參佰元即新台幣玖佰元折算壹日
。
扣案之仿ＷＡＬＴＨＥＲ廠ＰＰＫ／Ｓ型半自動手槍製造之改造手槍壹枝（含彈匣壹
個，槍枝管制編號0000000000號）沒收。
    事  實
一、甲○○（更名前為鄒得志）曾於民國（下同）八十五年十月一日，因非法販賣麻
    醉藥品管理條例案件，經台灣高等法院判處有期徒刑二年六月，於八十六年十月
    二十四日，經最高法院駁回上訴並確定；嗣於八十八年九月三日縮短刑期假釋出
    獄，並於八十九年十月二十八日假釋期滿執行完畢。
二、甲○○於九十二年九月七日上午五時許，在苗栗縣頭份鎮苗栗客運公司總站前，
    搭乘張金星所駕駛車牌號碼ＮＧ─九五八號計程車，前往苗栗縣三灣鄉永和村三
    鄰石馬店十三之一號「聖皇宮」之住處，於同日上午約六時許，抵達上開住處，
    而在其住處前，拾獲他人不要丟棄具有殺傷力之仿ＷＡＬＴＨＥＲ廠ＰＰＫ／Ｓ
    型半自動手槍製造之改造手槍一枝（含彈匣一個，槍枝管制編號0000000
    000號）後，即未經許可而無故持有之，甲○○因呼叫家中無人回應，誤以為
    家中出事，乃持該改造手槍敲破住處門窗後，再將槍枝放回左邊褲袋，然因鐵窗
    阻隔仍無法入內，情急之下，乃向計程車司機張金星借用行動電話向警方報案稱
    ：「伊母被人控制，沒有應門」等語，苗栗縣警察局頭份分局三灣分駐所員警接
    獲報案後，於同日上午六時十五分許抵達現場，張金星趁機向警方告知甲○○身
    上有手槍，警方乃於同日上午六時二十分許，在張金星身上搜獲上開改造手槍。
三、案經苗栗縣警察局頭份分局報請臺灣苗栗地方法院檢察署檢察官偵查起訴。
    理  由
一、右揭事實，迭據被告甲○○於警詢時及偵、審中供認不諱，核與目擊證人張金星
    於警詢時及檢察官偵查中證述之情節相符，並有被告甲○○非法持有之改造手槍
    一枝（含彈匣一個）扣案足資佐證，是被告甲○○上開自白，應堪信為真實。又
    被告甲○○非法持有之改造手槍，經送內政部警政署刑事警察局鑑定結果：「送
    鑑改造手槍一枝（槍枝管制編號0000000000），認係由仿ＷＡＬＴＨ
    ＥＲ廠ＰＰＫ／Ｓ型半自動手槍製造之玩具手槍換裝為土造金屬槍管改造而成之
    改造手槍，機械性能良好，可擊發適用子彈，認具殺傷力。」有該局九十二年十
    月六日刑鑑字第０九二０一七七五四一號槍彈鑑定書一份在卷足稽。事證明確，
    被告甲○○上開犯行，洵堪認定。
二、核被告甲○○所為，係犯槍砲彈藥刀械管制條例第十一條第四項之未經許可持有
    其他可發射子彈具有殺傷力之手槍罪。查被告甲○○（更名前為鄒得志）曾於八
    十五年十月一日，因非法販賣麻醉藥品管理條例案件，經台灣高等法院判處有期
    徒刑二年六月，於八十六年十月二十四日，經最高法院駁回上訴並確定；嗣於八
    十八年九月三日縮短刑期假釋出獄，並於八十九年十月二十八日假釋期滿執行完
    畢，有台灣高等法院被告全國前案紀錄表、全國刑案資料查註表等在卷可稽，五
    年內再犯本件有期徒刑以上刑之罪，為累犯，應依刑法第四十七條之規定，加重
    其刑。爰審酌被告甲○○因一時失慮，致犯本罪，所非法持有之改造手槍，未供
    其他犯罪之用，及犯後能坦白承認等一切情狀，本院並參酌檢察官之具體求刑，
    量處如主文第一項所示之刑，及就併科罰金部分諭知易服勞役之折算標準，以資
    懲儆。
三、至扣案之仿ＷＡＬＴＨＥＲ廠ＰＰＫ／Ｓ型半自動手槍製造之改造手槍一枝（含
    彈匣一個，槍枝管制編號0000000000號），係違禁物，應依刑法第三
    十八條第一項第一款之規定宣告沒收。
據上論斷，應依刑事訴訟法第二百七十三條之一第一項、第二百九十九條第一項前段
，槍砲彈藥刀械管制條例第十一條第四項，刑法第十一條前段、第四十二條第二項、
第四十七條、第三十八條第一項第一款，罰金罰鍰提高標準條例第二條，現行法規所
定貨幣單位折算新台幣條例第二條，判決如主文。
本案經檢察官林映姿到庭執行職務。
中　　　華　　　民　　　國　　　九十三　　　年　　　一　　　月　　二　　日
　　　　　　　　　　　　　　　　　　　臺灣苗栗地方法院刑事第一庭
                                              法  官  柳　章　峰
右正本證明與原本無異。
如不服本判決，應於判決送達後十日內向本院提出上訴狀( 應附繕本 )，上訴於臺灣
高等法院台中分院。
                                              書記官  歐  明  秀
中　　　華　　　民　　　國　　　九十三　　　年　　　一　　　月　　二　　日
槍砲彈藥刀械管制條例第十一條
未經許可，製造、販賣或運輸第四條第一項第一款所稱其他可發射金屬或子彈具有殺
傷力之各式槍砲者，處五年以上有期徒刑，併科新臺幣一千萬元以下罰金。
未經許可，轉讓、出租或出借前項所列槍砲者，處三年以上十年以下有期徒刑，併科
新臺幣七百萬元以下罰金。
意圖供自己或他人犯罪之用，而犯前二項之罪者，處無期徒刑或七年以上有期徒刑，
併科新臺幣一千萬元以下罰金。
未經許可，持有、寄藏或意圖販賣而陳列第一項所列槍砲者，處一年以上七年以下有
期徒刑，併科新臺幣七百萬元以下罰金。
第一項至第三項之未遂犯罰之。
